【裁判字號】    95,財管,2
【裁判日期】    950208
【裁判案由】    選任遺產管理人
【裁判全文】
臺灣高雄地方法院民事裁定               95年度財管字第2號
聲  請  人  臺灣高雄地方法院檢察署
代  表  人  甲○○
非訟代理人  蔡婉玲
上聲請人聲請指定被繼承人乙○○之遺產管理人事件，本院裁定
如下：
    主      文
選任陳景裕律師為被繼承人乙○○之遺產管理人。
程序費用新臺幣壹仟元由被繼承人乙○○之遺產負擔。
    理      由
一、聲請意旨略以：緣被繼承人乙○○（男，民國40年11月3日
    生，身分證統一編號：Ｚ000000000號，生前最後設籍於高雄
    市○○區○○街25號）因侵權行為，由聲請人依被害人補償
    審議委員會決定為其補償被害人遺屬580,476 元，依法聲請
    人取得被害人遺屬向乙○○請求損害賠償之權利，惟乙○○
    已於90年6 月30日舉槍自戕，遺有鯤洋企業股份有限公司投
    資150 萬元之遺產，又其合法繼承人均已拋棄繼承，亦未依
    民法第1177條規定選定遺產管理人。為保障聲請人之權益，
    爰依法聲請指定上開被繼承人之遺產管理人等語。
二、按繼承開始時，繼承人之有無不明者，由親屬會議於1 個月
    內選定遺產管理人，並將繼承開始及選定遺產管理人之事由
    ，向法院報明；無親屬會議或親屬會議未於前條所定期限內
    選定遺產管理人者，利害關係人或檢察官，得聲請法院選任
    遺產管理人，並由法院依前項規定為公示催告。民法第1177
    條及第1178條第2 項分別定有明文。
三、經查，聲請人上開主張，業據其提出臺灣高雄地方法院檢察
    署檢察官90年度偵字第14691 號、17853 號不起訴處分書影
    本、犯罪被害人補償審議委員會決定書、鯤洋企業股份有限
    公司變更登記表、臺灣高雄地方法院通知書各1 份、臺灣銀
    行匯出匯款回條影本、電話紀錄單、求償權讓與書各2 份等
    相關資料為證，經核相符，堪信為真實。是以被繼承人乙○
    ○之合法繼承人均已合法為拋棄繼承，其親屬會議亦未於法
    定期限內選定遺產管理人，核與上揭民法第1178條規定相符
    ，故聲請人聲請選任被繼承人乙○○之遺產管理人，洵屬合
    法有據。
四、本院審酌乙○○之繼承人既均已拋棄繼承，於法律上已無義
    務就乙○○之遺產再為管理。本院另審酌具律師身分之人，
    受有法律之專業訓練，嫻熟公示催告、強制執行等相關法律
    程序，且對於遺產管理人依法應盡之管理職責，當較一般未
    受法學訓練之民眾更為明瞭，是如將乙○○之遺產交由律師
    管理，應有利於處理後續之遺產問題，亦利於釐清債權債務
    關係，且律師之行止均受有律師法之規範，其執行遺產管理
    人之職務更能公正適法，應適於擔任遺產管理人職務，而陳
    景裕律師學有專長，多年來從事律師工作，且係高雄律師公
    會登記願意擔任遺產管理人之人員，此有該公會登錄律師願
    意擔任遺產管理人名單1 份在卷可稽，核其學識及專業經驗
    ，應能勝任遺產管理人職務，誠為妥適人選。從而選任陳景
    裕律師擔任本件被繼承人乙○○之遺產管理人，負責處理有
    關被繼承人乙○○之遺產遺債事宜。
五、依非訟事件法第157條、第24條第1項，裁定如主文。
中    華    民    國    95    年    2     月    8     日
                        臺灣高雄地方法院家事法庭
                            法  官  何清富
以上正本係照原本作成
如不服本裁定，應於送達後10日內向本院提出抗告狀。
中    華    民    國    95    年    2     月    8     日
                            書記官  張乃昇


司法院資訊處製作；財團法人民間司法改革基金會備份。
